【裁判字號】    99,裁,574
【裁判日期】    990311
【裁判案由】    所有權登記
【裁判全文】
最  高  行  政  法  院  裁  定
                                       99年度裁字第574號
上  訴  人  甲○○
                         (送達代收人  李建民 律師）
被 上訴 人  連江縣地政事務所
代  表  人  乙○○
上列當事人間所有權登記事件，上訴人對於中華民國98年11月19
日臺北高等行政法院98年度訴字第1446號判決，提起上訴，本院
裁定如下：
    主  文
上訴駁回。
上訴審訴訟費用由上訴人負擔。
    理  由
一、按對於高等行政法院判決之上訴，非以其違背法令為理由，
    不得為之，行政訴訟法第242條定有明文。依同法第243條
    第1項規定，判決不適用法規或適用不當者，為違背法令；
    而判決有同條第2項所列各款情形之一者，為當然違背法令
    。是當事人對於高等行政法院判決上訴，如依行政訴訟法第
    243條第1項規定，以高等行政法院判決有不適用法規或適用
    不當為理由時，其上訴狀或理由書應有具體之指摘，並揭示
    該法規之條項或其內容；若係成文法以外之法則，應揭示該
    法則之旨趣；倘為司法院解釋或本院之判例，則應揭示該判
    解之字號或其內容。如以行政訴訟法第243條第2項所列各款
    情形為理由時，其上訴狀或理由書，應揭示合於該條項各款
    之事實。上訴狀或理由書如未依此項方法表明，或其所表明
    者與上開法條規定不合時，即難認為已對高等行政法院判決
    之違背法令有具體之指摘，其上訴自難認為合法。
二、上訴人於民國（下同）92年1月14日申請就福建省連江縣南
    竿鄉○○段、清水段無主土地測量，經被上訴人依上訴人指
    界暫編為南竿鄉○○段86-3、88-1、89-2、91-1地號土地，
    並於96年11月28日以連地所字第0960004521號函送各該土地
    複丈結果通知書，上訴人遂於96年11月29日申請以時效取得
    為原因就系爭連江縣南竿鄉○○段86-3、88-1、89-2、91-1
    等4筆地號土地（下稱系爭土地），登記上訴人為所有權人
    ，案經被上訴人審查，認系爭土地之現況為「海埔新生地-
    珠山電廠」，無占有之事實，核與民法第769條、第771條及
    第940條等規定要件不符，乃依土地登記規則第57條規定以
    97年4月1日連地所登駁字第000530至000533號土地登記案件
    駁回通知書（下稱原處分）駁回上訴人之申請。上訴人不服
    ，提起訴願，經訴願決定駁回，遂提起行政訴訟，經臺北高
    等行政法院98年度訴字第1446號判決駁回，上訴人遂對之提
    起上訴，主張：上訴人於原審主張海埔新生地為該地籍圖所
    載136號，系爭86、88、89、91地號為丘陵，並非海埔新生
    地。且上訴人主張除系爭86、88、89、91地號土地外，軍方
    占有使用土地僅479及487地號土地，原判決逕認定系爭86、
    88、89、91地號土地為軍方所占用，有判決不適用法規及判
    決不備理由之違法。原判決前段認定台電公司占有系爭土地
    之時間為92年3月25日，但後段卻認定為89年8月，有判決理
    由矛盾之違背法令。原判決將原證二號最上方第一張照片誤
    為台電公司興建珠山電廠之照片，有判決不適用法規及判決
    不備理由或理由矛盾之違背法令等語，雖以該判決違背法令
    為由，惟核其上訴理由，係就原審取捨證據、認定事實之職
    權行使，指摘其為不當，並就原審已論斷者，泛言未論斷，
    或就原審所為論斷，泛言其論斷矛盾，而非具體表明合於不
    適用法規、適用法規不當、或行政訴訟法第243條第2項所列
    各款之情形，難認對該判決之如何違背法令已有具體之指摘
    。依首開規定及說明，應認其上訴為不合法。
三、據上論結，本件上訴為不合法。依行政訴訟法第249條第1項
    前段、第104條、民事訴訟法第95條、第78條，裁定如主文
    。
中    華    民    國    99    年    3     月    11    日
                    最高行政法院第六庭
                        審判長法官  吳  明  鴻
                              法官  廖  宏  明
                              法官  侯  東  昇
                              法官  劉  介  中
                              法官  黃  秋  鴻
以  上  正  本  證  明  與  原  本  無  異
中    華    民    國    99    年    3     月    12    日
                              書記官  張  雅  琴


司法院資訊處製作；財團法人民間司法改革基金會備份。
